【裁判字號】    99,審訴,116
【裁判日期】    990326
【裁判案由】    毒品危害防制條例
【裁判全文】
臺灣桃園地方法院刑事判決             99年度審訴字第116號
公  訴  人  臺灣桃園地方法院檢察署檢察官
被      告  甲○○
上列被告因違反毒品危害防制條例案件，經檢察官提起公訴（98
年度毒偵字第5509號），被告於本院準備程序進行中，就被訴事
實為有罪之陳述，經本院告知簡式審判程序意旨，並聽取公訴人
及被告之意見後，本院合議庭裁定改依簡式審判程序審理，茲判
決如下：
    主      文
甲○○施用第一級毒品，累犯，處有期徒刑拾壹月，扣案之第一
級毒品海洛因壹包含袋（驗餘毛重零點貳柒公克）沒收銷燬之。
    事實及理由
一、犯罪事實：緣甲○○前於民國94年間因施用毒品案件，經本
    院以94年度毒聲字第642 號裁定觀察、勒戒後，因認有繼續
    施用毒品之傾向，再經本院以94年度毒聲字第869 號裁定令
    入戒治處所施以強制戒治，嗣因評定其戒治成效合格，而於
    95年1 月5 日停止戒治釋放出所，並經臺灣桃園地方法院檢
    察署檢察官以95年度戒毒偵字第32號為不起訴處分而確定在
    案；復於95年間因施用第一級毒品案件，經本院以95年度訴
    字第2563號判決判處有期徒刑6 月而確定在案，嗣經本院以
    96年度聲減字第1425號裁定減為有期徒刑3 月而確定在案；
    又於95年間因竊盜案件，經本院以95年度壢簡字第2318號判
    決判處拘役30日、拘役20日，應執行拘役40日而確定在案；
    又於96年間因竊盜案件，經本院以96年度易字第843 號判決
    判處有期徒刑5 月、4 月，應執行有期徒刑7 月而確定在案
    ，嗣經本院以96年度聲減字第4261號裁定減為有期徒刑2 月
    又15日、2月，應執行有期徒刑2月15日而確定在案，上開各
    罪刑入監接續執行，於96年10月26日執行完畢；再於96年間
    因施用第一級毒品案件，經本院以96年度審訴字第1074號判
    決判處有期徒刑8 月，減為有期徒刑4 月而確定在案，於97
    年8 月7 日執行完畢（於本案均構成累犯）；繼於98年間因
    施用第一級毒品案件，經本院以98年度審訴字第1913號判決
    判處有期徒刑9 月，上訴後，經臺灣高等法院於98年11月30
    日以98年度上訴字第4334號判決上訴駁回而確定在案（現正
    執行中）。詎其猶不知悔改，於前開案件尚未判決確定前，
    復基於施用第一級毒品之犯意，於98年11月7 日凌晨某時，
    在其位於桃園縣龍潭鄉九龍村13鄰聯和新村30號之住處內，
    以針筒注射之方式，施用第一級毒品海洛因1 次，嗣為警於
    同日18時50分許，在桃園縣平鎮市○○路與興埔路口查獲，
    並扣得第一級毒品海洛因1 包（驗前毛重0.28公克，因鑑驗
    使用費失0.01公克，驗餘毛重0.27公克，含與毒品無法析離
    之包裝袋1 個）。
二、證據名稱：
  (一)被告甲○○於警詢、檢察官訊問及本院審理時之自白。
  (二)桃園縣政府警察局平鎮分局被採尿人尿液暨毒品真實姓名
      與編號對照表及台灣檢驗科技股份有限公司濫用藥物檢驗
      報告（尿液部分）各1 份。
  (三)桃園縣政府警察局平鎮分局搜索扣押筆錄、扣押物品目錄
      表、台灣檢驗科技股份有限公司濫用藥物檢驗報告（毒品
      部分）各1 份及扣案之第一級毒品海洛因1 包（驗前毛重
      0.28公克，因鑑驗使用費失0.01公克，驗餘毛重0.27公克
      ，含與毒品無法析離之包裝袋1 個）。
  (四)臺灣高等法院被告前案紀錄表1 份。
三、核被告所為，係犯毒品危害防制條例第10條第1 項之施用第
    一級毒品罪。其施用前後持有第一級毒品之低度行為，為其
    施用第一級毒品之高度行為所吸收，不另論罪。又被告有犯
    罪事實欄所述之犯罪科刑及執行完畢紀錄，此有臺灣高等法
    院被告前案紀錄表1 份在卷可按，被告受徒刑之執行完畢後
    ，於5 年以內故意再犯本件有期徒刑以上之罪，為累犯，應
    依刑法第47條第1 項之規定加重其刑。爰審酌被告前因施用
    毒品案，迭經觀察、勒戒、強制戒治及判處有期徒刑後，仍
    不知戒除毒隱，猶繼續施用毒品，本不宜寬貸，惟此乃自戕
    行為，與其犯後態度等一切情狀，認檢察官具體求處有期徒
    刑11月尚屬適當等情，爰量處如主文所示之刑。至扣案之疑
    似第一級毒品海洛因1 包含袋，經鑑定後確為第一級毒品海
    洛因，有上開檢驗報告1 份在卷可稽，至其中包裝海洛因之
    包裝袋1 只，依現行檢驗方式乃以刮除方式為之，包裝袋上
    仍會摻殘若干毒品無法分離，自應一體視為毒品部分，應依
    毒品危害防制條例第18條第1 項前段宣告沒收銷燬之；另鑑
    驗費失之毒品部分，既已滅失，爰不另為沒收銷燬之宣告，
    附此敘明。
四、應適用之法條：刑事訴訟法第299 條第1 項前段、第273 條
    之1 第1 項、第310 條之2 、第454 條第1 項，毒品危害防
    制條例第10條第1 項、第18條第1 項前段，刑法第11條、第
    47條第1 項。
五、如不服本判決，得自收受送達之翌日起10日內向本院提出上
    訴狀（應附繕本），其未敘述上訴理由者，應於上訴期間屆
    滿後20日內補提理由書狀於本院，上訴於臺灣高等法院
本案經檢察官丁俊成到庭執行職務。
中    華    民    國    99    年    3     月    26    日
                  刑事庭        法  官  林靜梅
以上正本證明與原本無異。
如不服本判決應於收受判決後10日內向本院提出上訴書狀，並應
敘述具體理由。其未敘述上訴理由者，應於上訴期間屆滿後20日
內向本院補提理由書( 均須按他造當事人之人數附繕本) 「切勿
逕送上級法院」。
                                書記官  施春祝
中    華    民    國    99    年    3     月    26    日
本案論罪科刑法條：
毒品危害防制條例第10條
施用第一級毒品者，處6 月以上5 年以下有期徒刑。
施用第二級毒品者，處3 年以下有期徒刑。

司法院資訊處製作；財團法人民間司法改革基金會備份。
